臺灣新北地方法院板橋簡易庭小額民事判決
110年度板小字第4369號
原      告  第一產物保險股份有限公司

法定代理人  李正漢  
訴訟代理人  張鈞迪  
            羅凱銘  
被      告  許志成  
上列當事人間請求侵權行為損害賠償事件，於民國111年6月1日
言詞辯論終結，本院判決如下：
    主  文
被告應給付原告新臺幣壹萬伍仟參佰陸拾參元，及自民國一百一
十年十月二十三日起至清償日止，按年息百分之五計算之利息。
原告其餘之訴駁回。
訴訟費用新臺幣肆仟元由被告負擔新臺幣參仟柒佰伍拾元，餘由
原告負擔。
本判決原告勝訴部分得假執行。
    事  實  及  理  由
一、原告主張：緣被告於民國109年1月10日上午7時54分許，騎
    乘車牌號碼號MGD-9730號普通重型機車，行經新北市板橋區
    信義路150巷與信義路口時，因左轉彎疏於注意其他車輛之
    過失，撞擊由原告承保訴外人曾琝庭所有並駕駛之車牌號碼
    000-0000號自用小客車（下稱系爭車輛），致系爭車輛受損
    ，案經新北市政府警察局板橋分局交通分隊處理在案。系爭
    車輛經送廠維修，維修費用為新臺幣（下同）20,265元（板
    金3,475元、零件5,935元、塗裝10,855元），業經原告按保
    險契約理賠完竣，並依保險法第53條第1項規定，取得代位
    行使被保險人對於第三人之請求權。為此，爰依侵權行為及
    保險法第53條第1項規定訴請被告給付原告修復費用20,265
    元，及自起訴狀繕本送達翌日起至清償日止，按年息百分之
    5計付遲延利息。
二、被告則以：本件車禍不是被告的過失，當時被告要左轉，但
    被告是靜止狀態，等著要左轉，卻遭原告保車駕駛撞擊等語
    置辯，並聲明：原告之訴駁回。
三、按民事訴訟法第277條：「當事人主張有利於己之事實者，
    就其事實有舉證之責任」，而「原告於起訴原因已有相當之
    證明，而被告於抗辯事實並無確實證明方法，僅以空言爭執
    者，當然認其抗辯事實之非真正，而應為被告不利益之裁判
    。」（最高法院18年上字第1679號判例意旨）原告主張被告
    於上開時、地駕車，因闖紅燈之過失，致撞擊系爭車輛等事
    實，業據提出理算書及發票、道路交通事故查證資料、行照
    、駕照、估價單、受損照片等件影本為證，並經本院依職權
    向新北市政府警察局板橋分局調取本件車禍資料核閱屬實，
    有道路交通事故卷宗附卷可稽。而被告對於事故責任爭執，
    並以前詞置辯。本件經被告聲請送新北市政府交通事件裁決
    處鑑定，經新北市政府交通事件裁決處以111年3月3日新北
    裁鑑字第1115265549號函，檢送新北車鑑字第111020  9號
    新北市政府車輛行車事故鑑定會鑑定意見書，其鑑定意
    見為：「一、甲○○駕駛普通重型機車，行至路口左轉彎時
    ，未於路口前先行換入內側車道且於右側超越前車後驟然左
    轉，為肇事原因。二、曾琝庭駕駛自小客貨車，無肇事因素
    。」等情在卷可稽，等情在卷可稽，足認被告對本件車禍事
    故之發生，應負全部過失責任甚明，是被告上揭辯解，尚無
    可採。
四、按因故意或過失，不法侵害他人之權利者，負損害賠償責任
    。汽車、機車或其他非依軌道行駛之動力車輛，在使用中加
    損害於他人者，駕駛人應賠償因此所生之損害。被保險人因
    保險人應負保險責任之損失發生，而對於第三人有損失賠償
    請求權者，保險人得於給付賠償金額後，代位行使被保險人
    對於第三人之請求權。但其所請求之數額，以不逾賠償金額
    為限。前項第三人為被保險人之家屬或受僱人時，保險人無
    代位請求權。但損失係由其故意所致者，不在此限。民法第
    184條第1項前段、第191條之2前段及保險法第53條分別定有
    明文。次按不法毀損他人之物者，被害人得請求賠償其物因
    毀損所減少之價額。民法第196條第1項亦有明文。本件被告
    就系爭車損有過失等情為真實，已如前述，則原告依上開侵
    權行為之規定，請求被告負損害賠償責任，洵屬正當。又依
    民法第196條請求賠償物被毀損所減少之價額，固得以修復
    費用為估定之標準，但以必要者為限（如修理材料以新品換
    舊品，應予折舊）。查，依系爭車輛估價單所列各修復項目
    與系爭車輛受損之情形相符，堪認上開修復項目所須費用共
    計20,265元（板金3,475元、零件5,935元、塗裝10,855元）
    ，均屬必要修復費用無誤，惟其中零件費用係以新品換舊品
    ，揆諸前述，應予折舊。又系爭車輛為105年3月出廠（推定
    為15日），有行照在卷可稽，至109年1月10日受損時，已使
    用3年9月又25日。依營利事業所得稅結算申報查核準則，提
    列折舊以1年為計算單位，其使用期間未滿1年者，按實際使
    用月數相當於全年之比例計算之，不滿1月者，以1月計，實
    際為3年10月，然更新零件之折舊價差顯非必要，自應扣除
    ，本院依行政院公布之固定資產耐用年數表及固定資產折舊
    率表，即系爭自用小客車耐用年數五年，每年折舊千分之三
    六九，是以上開零件扣除折舊後，原告得請求之修車零件費
    為1,033元（計算式如附表所示；元以下四捨五入）。此外
    ，原告另支出修車之板金3,475元、塗裝10,855元，無折舊
    問題，是原告得向被告請求之修車費用，共計15,363元（計
    算式：1,033元+3,475元+10,855元=15,363元），即屬有據
    ，應予准許。逾此部分之請求，尚乏依據，應予駁回。
五、從而，原告依侵權行為及保險契約之法律關係，請求被告給
    付15,363元，及自起訴狀繕本送達翌日即110年10月23日起
    至清償日止，按年息百分之5計算之利息，為有理由，應予
    准許，逾此部分之請求，即屬無據，應予駁回。
六、本件原告勝訴部分係依小額訴訟程序所為被告敗訴之判決，
    依民事訴訟法第436條之20之規定，爰依職權宣告假執行。
七、本件係小額訴訟事件，應依民事訴訟法第436條之19第1項規
    定，確定本件訴訟費用為4,000元，由敗訴之被告負擔3,750
    元，其餘由原告負擔。
八、結論：本件原告之訴為一部有理由，一部無理由，依民事訴
    訟法第436條之23、第436條第2項、第79條、第436條之19第
    1項、第436條之20，判決如主文。
中    華    民    國    111    年    6    月    22    日
                  臺灣新北地方法院板橋簡易庭
                      法      官  呂安樂
以上正本係照原本作成。
如不服本判決，應於送達後20日內，向本院提出上訴狀，並表明
上訴理由（上訴理由應表明一、原判決所違背之法令及具體內容
。二、依訴訟資料可認為原判決有違背法令之具體事實。），如
於本判決宣示後送達前提起上訴者，應於判決送達後20日內補提
上訴理由書（須附繕本），如未於上訴後20日內補提合法上訴理
由書，法院得逕以裁定駁回上訴。
中    華    民    國    111    年    6    月    22    日
                      書  記  官  魏賜琪 　　 
附表
-----
折舊時間           金額
第1年折舊值        5,935×0.369=2,190
第1年折舊後價值    5,935-2,190=3,745
第2年折舊值        3,745×0.369=1,382
第2年折舊後價值    3,745-1,382=2,363
第3年折舊值        2,363×0.369=872
第3年折舊後價值    2,363-872=1,491
第4年折舊值        1,491×0.369×(10/12)=458
第4年折舊後價值    1,491-458=1,033